【裁判字號】    92,上訴,2057
【裁判日期】    921230
【裁判案由】    違反毒品危害防制條例
【裁判全文】
臺灣高等法院高雄分院刑事判決                  九十二年度上訴字第二五七號
    上  訴  人  臺灣屏東地方法院檢察署檢察官
    被      告  乙○○
右上訴人因被告違反毒品危害防制條例案件，不服臺灣屏東地方法院九十二年度訴字
第五五五號中華民國九十二年九月二十二日第一審判決（起訴案號：臺灣屏東地方法
院檢察署九十二年度毒偵字第一一八四號），提起上訴，本院判決如左：
      主  文
上訴駁回。
    事  實
一、乙○○前曾於八十七間因傷害罪，經臺灣屏東地方法院判處有期徒刑六月確定，
    於八十八年九月十四日易科罰金執行完畢。其前因施用毒品案件，經臺灣屏東地
    方法院裁定強制戒治，於九十一年九月二十九日戒治期滿，翌日出所後，由台灣
    屏東地方法院檢察署檢察官於九十一年十月二日以九十一年度戒毒偵字第二二○
    號不起訴處分確定。詎於五年內又基於施用第一級毒品海洛因之概括犯意，自九
    十二年一月間某日起至同年七月三日止，連續在其屏東縣內埔鄉○○路八十號住
    處，以針筒注射之方式施用第一級毒品海洛因多次，嗣於九十二年七月九日，在
    上址為警查獲，並扣得其所有供施用毒品之工具削尖塑膠吸管二支、橡皮管一條
    、注射針筒一支。
二、案經屏東縣警察局潮州分局移送臺灣屏東地方法院檢察署檢察官偵查起訴。
    理  由
一、訊據被告乙○○對前述事實供認不諱，且其為警查獲後所採尿液經送屏東縣衛生
    局檢出嗎啡陽性反應，此有該局九十二年七月十八日屏縣衛檢六字第九二○二六
    八號煙毒及麻藥委託檢驗結果通知書一份在卷可稽，並有其供施用毒品所用之工
    具削尖塑膠吸管二支、橡皮管一條、注射針筒一支扣案可證；又被告採尿時間雖
    為九十二年七月九日九時二十五分，此有屏東縣警察局潮州分局疑似嗎啡、安非
    他命尿液送驗代號與真實姓名對照表一張在卷足參，被告於原審及本院自白最後
    施用日為九十二年七月三日，距採尿日達六日，雖較海洛因施用後一般於尿液中
    可檢出時間二至四日為長，然此可檢出時間受施用劑量及頻率、飲水量多寡、個
    人體質及其代謝情況等因素影響，仍因個案而異，有行政院衛生署管制藥品管理
    局九十二年三月十日管檢字第○九二○○○一四九五號函附卷可按，故被告自白
    最後施用之時間為九十二年七月三日仍屬可採，其自白核與事實相符。又被告前
    因施用毒品案件，經臺灣屏東地方法院裁定強制戒治，於九十一年九月二十九日
    戒治期滿，翌日出所後，由台灣屏東地方法院檢察署檢察官於九十一年十月二日
    以九十一年度戒毒偵字第二二○號不起訴處分確定，有臺灣高等法院被告全國前
    案紀錄表及不起訴處分書各一份在卷足憑，其於五年內再犯毒品危害防制條例第
    十條第一項之事證已臻甲確，應予依法論科。
二、核被告乙○○所為，係犯毒品危害防制條例第十條第一項之罪。其非法持有第一
    級毒品海洛因之低度行為，已為施用之高度行為所吸收，不另論罪。被告多次施
    用毒品行為，時間密接、犯罪構成要件相同，顯係基於概括犯意為之，應依連續
    犯規定論以一罪，並依法加重其刑。本件起訴書雖未論及被告自九十二年六月二
    十六日至同年七月三日間之施用毒品犯行，惟此部分既與起訴書所載之犯行有連
    續犯之裁判上一罪關係，自為起訴效力所及，本院自得併予審理；又被告乙○○
    前曾於八十七間因傷害罪，經臺灣屏東地方法院判處有期徒刑六月確定，於八十
    八年九月十四日易科罰金執行完畢，五年內再犯本件有期徒刑以上之罪，為累犯
    ，應依刑法第四十七條之規定遞加重其刑。
三、原審因而適用毒品危害防制條例第十條第一項、刑法第十一條前段、第五十六條
    、第四十七條、第三十八條第一項第二款之規定，並審酌被告前因施用毒品經觀
    察勒戒、強制戒治仍未能戒除施用毒品之惡習，毒癮非淺，亟待矯正，惟念其犯
    後坦承犯行，頗有悔意等一切情狀，量處有期徒刑一年。扣案之削尖塑膠吸管二
    支、橡皮管一條、注射針筒一支均係被告所有供施用毒品海洛因之工具，此據被
    告供甲在卷，依刑法第三十八條第一項第二款之規定宣告沒收；其認事用法，均
    無不合，量刑亦屬適當，公訴人上訴意旨，以原審認定被告最後一次施用海洛因
    之時間有誤，指摘原判決不當，為無理由，應予駁回。
據上論結，應依刑事訴訟法第三百六十八條，判決如主文。
本案經檢察官邱榮藏到庭執行職務。
中    華    民    國      九十二      年      十二      月     三十   日
                              臺灣高等法院高雄分院刑事第七庭
                                  審判長法官  李春昌
                                        法官  莊飛宗
                                        法官  黃憲文
右正本證甲與原本無異。
如不服本判決應於收受本判決後十日內向本院提出上訴書狀，其未述上訴理由者，
並得於提起上訴後十日內向本院補提理由書狀（均須按他造當事人之人數附繕本)「
切勿逕送上級法院」。
          書記官  黃英彥
中    華    民    國      九十二      年      十二      月     三十   日
附錄：本判決論罪科刑法條：
毒品危害防制條例第十第一項
施用第一級毒品者，處六月以上五年以下有期徒刑。


司法院資訊處製作；財團法人民間司法改革基金會備份。
